en: Hardware > Hardware Pumps > Utility Pumps: Drum Pumps; Submersible Pumps; Transfer Pumps
ko: 철물 > 펌프 > 유틸리티 펌프: 드럼 펌프; 수중 펌프; 이송 펌프
zh-TW: 硬體 > 幫浦 > 泵浦: 桶泵; 潜水泵; 輸送泵
pl: Sprzęt > Pompy > Pompy przenośne: Pompy bębnowe; Pompy zanurzeniowe; Pompy transferowe
th: ฮาร์ดแวร์ > ปั๊มฮาร์ดแวร์ > ปั๊มอเนกประสงค์: ปั๊มก้านดูด; ปั๊มจุ่ม; ปั๊มส่งน้ำขึ้นอาคาร
sv: Metallprodukter > Pumpmaskiner > Vattenpumpar: Trumpumpar; Dränkbara pumpar; Kinetiska pumpar
bg-BG: Железария > Помпи > Комунални помпи: Барабанни помпи; Потопяеми помпи; Трансферни помпи
pt-PT: Equipamento > Bombas de equipamento > Bombas utilitárias: Bombas de tambor; Bombas submersíveis; Bombas de transferência
nl: Bouwmaterialen > Pompen > Algemene dienstpompen: Vatpompen; Dompelpompen; Transferpompen
ro-RO: Feronerie > Pompe > Pompe utilitare: Pompe rotative; Pompe submersibile; Pompe de transfer
nb: Maskinvare > Maskinvarepumper > Vannpumper: Trommelpumper; Nedsenkbare pumper; Overføringspumper
fr: Quincaillerie > Pompes > Pompes d’appoint: Pompes pour fût; Pompes submersibles; Pompes de transfert
el: Υλικά κατασκευών > Αντλίες υλικού > Αντλίες γενικής χρήσης: Αντλίες βαρελιού; Υποβρύχιες αντλίες; Αντλίες μεταφοράς
de: Heimwerkerbedarf > Metallpumpen > Pumpen zur Entwässerung und Wasserleitung: Fasspumpen; Tauchpumpen; Transferpumpen
cs: Kutilství a řemeslo > Čerpadla > Ostatní čerpadla: Bubnová čerpadla; Ponorná čerpadla; Přečerpávací čerpadla
hu: Hardver > Hardverszivattyúk > Közüzemi szivattyúk: Hordószivattyúk; Búvárszivattyúk; Transzferszivattyúk
pt-BR: Ferragens > Bombas de hardware > Bombas auxiliares: Bombas de tambor; Bombas submersíveis; Bombas de transferência
sl-SI: Gradbena oprema > Mehanske črpalke > Univerzalne črpalke: Črpalke za sode; Potopne črpalke; Črpalke za prenos tekočin
es: Bricolaje > Bombas > Bombas de agua: Bombas para bidones; Bombas sumergibles; Bombas de transferencia
sk-SK: Náradie > Kovové čerpadlá > Univerzálne čerpadlá: Bubnové čerpadlá; Ponorné čerpadlá; Prevodové čerpadlá
tr: Hırdavat > Teçhizat Pompaları > Şehir Şebekesi Pompaları: Varil Pompaları; Dalma Pompaları; Transfer Pompaları
ja: DIY用品 > ハードウェア ポンプ > ユーティリティ ポンプ: ドラムポンプ; 水中ポンプ; 移送ポンプ
lt-LT: Techninė įranga > Techninės įrangos siurbliai > Buitiniai siurbliai: Būgniniai siurbliai; Povandeniniai siurbliai; Perdavimo siurbliai
vi: Phần cứng > Bơm phần cứng > Bơm tiện ích: Bơm hút thùng phi; Máy bơm chìm; Bơm tiếp vận
hr-HR: Željezarija > Pumpe > Univerzalne pumpe: Pumpe za bačve; Potopne pumpe; Prijenosne pumpe
zh-CN: 五金/硬件 > 五金泵 > 实用泵: 回转泵; 潜水泵; 输送泵
da: Isenkram > Pumper > Vandpumper: Tromlepumper; Dykpumper; Overførselspumper
ru: Оборудование и технические изделия > Насосы > Хозяйственные насосы: Бочковые насосы; Погружные насосы; Насосы для перекачки
it: Articoli di ferramenta > Pompe da ferramenta > Pompe per utenze: Pompe per cilindri; Pompe sommergibili; Pompe di trasferimento
fi: Rakentaminen > Pumput > Tyhjennyspumput: Rumpupumput; Uppopumput; Siirtopumput